臺灣板橋地方法院刑事判決　　　　　　 100年度易字第1475號
公　訴　人　臺灣板橋地方法院檢察署檢察官
被　　　告　張鈞棣
上列被告因違反毒品危害防制條例案件，經檢察官提起公訴（99
年度核退字第168 號），而被告於準備程序中對被訴之事實為有
罪陳述，本院裁定行簡式審判程序，並判決如下：
    主  文
張鈞棣持有第三級毒品純質淨重二十公克以上，處有期徒刑陸月
，如易科罰金，以新台幣壹仟元折算壹日，扣案如附表一所示之
毒品沒收銷燬之，扣案如附表二所示之物均沒收。
    事  實
一、張鈞棣明知含MDMA成分之搖頭丸（下稱搖頭丸）、4-甲基甲
    基卡西酮（4-methylmethcathinone、Mephedrone、4-MMC，
    民國99年7月27日公告為第三級毒品，俗稱「喵喵」，下稱
    喵喵）、愷他命係毒品危害防制條例第2條第2項第2款、第3
    款公告列管之第二級、第三級毒品，不得非法持有之，竟仍
    基於持有第二級及第三級毒品之犯意，於99年9月10日3時許
    ，在臺北市○○○路上之「大聯盟酒店」內，向真實姓名年
    籍不詳、綽號「阿酷」之成年男子，以新台幣10萬元之代價
    ，購入第二級毒品搖頭丸1 包、第三級毒品喵喵1 包及總純
    質淨重20公克以上之第三級毒品愷他命4 包而持有之。嗣於
    99 年9月17日3 時20分許，在臺北縣中和市（現改制為新北
    市中和區○○○路9 號18樓之6 斯時之居所內為警查獲，並
    扣得搖頭丸1 包（含MDMA成分，淨重16.43 公克，驗餘淨重
    15.89 公克，純度51％，純質淨重8.37公克；另亦含有愷他
    命成分，純度6 ％，純質淨重0.98公克）、喵喵1 包（淨重
    34.47 公克，驗餘淨重33.77 公克，純度18％，純質淨重6.
    20公克）、愷他命4 包（毛重共計295.8695公克，淨重共計
    290.4135公克，驗餘淨重共計289.8135公克，純度92.5％，
    純質淨重268.6325公克）等物，始查悉上情。
二、案經新北市政府警察局中和第二分局移請臺灣板橋地方法院
    檢察署檢察官偵查起訴。
    理  由
一、訊據被告張鈞棣對於上揭事實均坦承不諱，並有扣案之搖頭
    丸1 包（含MDMA成分，淨重16.43 公克，驗餘淨重15.89 公
    克、純度51％，純質淨重8.37公克；另亦含有愷他命成分，
    純度6 ％，純質淨重0.9 8 公克）、喵喵1 包（淨重34.47
    公克、驗餘淨重33.77 公克，純度18％，純質淨重6.20公克
    ）、愷他命4 包（毛重共計295.8695公克、淨重共計290.41
    35公克、驗餘淨重共計289.8135公克、純度92 .5 ％、質淨
    重268.6325公克）可資佐證。及搜索扣押筆錄、扣押物品目
    錄表各1 件、內政部警政署刑事警察局99年10月22日刑鑑字
    第09901407 07 號鑑定書、交通部民用航空局航空醫務中心
    100 年1 月25日航藥鑑字第1000288Q號毒品鑑定書各1 紙、
    現場及扣案物照片32張在卷足資佐證。被告自白與事實相符
    ，堪予採信。本件事證已甚明確，被告犯行堪以認定。
二、按含MDMA成分之搖頭丸係毒品危害防制條例第2 條第2 項第
    2 款公告列管之第二級毒品，不得非法持有之；4-甲基甲基
    卡西酮（4-methylmethcathinone 、Mephedrone、4-MMC ，
    民國99年7 月27日公告為第三級毒品，俗稱「喵喵」）及愷
    他命係毒品危害防制條例第2 條第2 項第3 款公告列管之第
    三級毒品，不得非法持有之，被告竟非法持有，且持有第三
    級毒品愷他命4 包，純質淨重268.6325公克。核被告張鈞棣
    所為，係犯毒品危害防制條例第11條第2 項之持有第二級毒
    品罪及同條例第11條第5 項之持有第三級毒品純質淨重20公
    克以上罪。被告同時持有上開第二級毒品及第三級毒品，所
    犯上開2 罪，係一行為觸犯數罪名，屬想像競合，應從一重
    之持有第三級毒品純質淨重20公克以上罪處斷。爰審酌被告
    高中肄業之教育程度，家境勉持，及其持有第三級毒品之數
    量甚鉅，所生危害非輕，惟犯罪後尚能坦承犯行之態度等一
    切情狀，處如主文所示之刑，併諭知易科罰金之折算標準，
    以資懲儆。扣案之搖頭丸1 包（含MDMA成分，淨重16.43 公
    克，驗餘淨重15.89 公克，純度51％，純質淨重8.37公克；
    另亦含有第三級毒品愷他命成分，純度6 ％，純質淨重0.98
    公克，兩者無法析離），應依毒品危害防制條例第18條第1
    項前段規定宣告沒收銷燬之；另扣案之第三級毒品喵喵1 包
    （淨重34.47 公克，驗餘淨重33 .77公克，純度18％，純質
    淨重6.20公克）及第三級毒品愷他命4 包（毛重共計295.86
    95公克，淨重共計290.4135公克，驗餘淨重共計289.8135公
    克，純度92.5％，純質淨重268.6325公克），係屬違禁物，
    均應依刑法第38條第1 項第1 款規定宣告沒收之，另包裝上
    開毒品之塑膠袋6 個，為被告持有上開第二級及第三級毒品
    所用之物，且為被告所有，自應依法宣告沒收；至其餘扣案
    物品，與被告本件持有毒品犯行間尚無直接關聯，爰不另為
    沒收之諭知。
據上論斷，應依刑事訴訟法第273 條之1 第1 項、第299 條第1
項前段，毒品危害防制條例第11條第2 項、第5 項、第18條第1
項前段，刑法第11條前段、第41條第1 項前段、第55條、第38條
第1 項第1 款、第2 款，罰金罰鍰提高標準條例第1 條前段、第
2條 ，判決如主文。
本案經檢察官朱俊銘到庭執行職務。
中    華    民    國   100    年    6     月    15    日
                  刑事第五庭    法  官  胡堅勤
上列正本證明與原本無異。
如不服本判決，應於判決送達後10日內敘明上訴理由，向本院提
出上訴狀 (應附繕本) ，上訴於臺灣高等法院。其未敘述上訴理
由者，應於上訴期間屆滿後20日內向本院補提理由書「切勿逕送
上級法院」。
                                書記官  梁宜庭
中    華    民    國   100    年    6     月    16    日
附錄本案論罪科刑法條全文：
毒品危害防制條例第11條
持有第一級毒品者，處 3 年以下有期徒刑、拘役或新臺幣 5 萬
元以下罰金。
持有第二級毒品者，處 2 年以下有期徒刑、拘役或新臺幣 3 萬
元以下罰金。
持有第一級毒品純質淨重十公克以上者，處 1 年以上 7 年以下
有期徒刑，得併科新臺幣 1 百萬元以下罰金。
持有第二級毒品純質淨重二十公克以上者，處 6 月以上 5 年以
下有期徒刑，得併科新臺幣 70 萬元以下罰金。
持有第三級毒品純質淨重二十公克以上者，處 3 年以下有期徒
刑，得併科新臺幣 30 萬元以下罰金。
持有第四級毒品純質淨重二十公克以上者，處 1 年以下有期徒
刑，得併科新臺幣 10 萬元以下罰金。
持有專供製造或施用第一級、第二級毒品之器具者，處 1 年以
下有期徒刑、拘役或新臺幣 1 萬元以下罰金。
附表一、搖頭丸壹包（含MDMA成份，淨重16.43 公克，驗餘淨重
        15.89 公克，純度51% ，純質淨重0.98公克；另亦含有
        愷他命成分，純度6%，純質淨重0.98公克）。
附表二、喵喵壹包（淨重34.47 公克，驗餘淨重33.77 公克，
        純度18%，純質淨重6.20公克）。
        愷他命肆包（毛重共計295.8695公克，淨重共計290.
          4135公克，驗餘淨重共計289.8135公克，純度92.5公
          克，純質淨重268.6325公克）。
        塑膠袋陸個。